# 关于应交税费期末负数是否重分类为相关资产问题

提问人：zsw_super 时间：2015-01-22 13:54:12
（ 1 ）首先根据《企业会计准则解释第 5 号》：“九、企业应如何对应交税费进行列报？答：企业按照税法规定应交纳的企业所得税、增值税等税费，应当按照《企业会计准则第 30 号——财务报表列报》的规定，根据其余额性质在资产负债表进行列示。其中，对于增值税待抵扣金额，根据其流动性，在资产负债表中的“其他流动资产”项目或“其他非流动资产”项目列示。本解释发布前应交税费未按上述规定进行列报的，应当进行追溯调整，追溯调整不切实可行的除外。“ （ 2 ）再者根据关于印发《营业税改征增值税试点有关企业会计处理规定》的通知（财会[2012]13号）的规定：“二、增值税期末留抵税额的会计处理--试点地区兼有应税服务的原增值税一般纳税人，截止到开始试点当月月初的增值税留抵税额按照营业税改征增值税有关规定不得从应税服务的销项税额中抵扣的，应在“应交税费”科目下增设“增值税留抵税额”明细科目 开始试点当月月初，企业应按不得从应税服务的销项税额中抵扣的增值税留抵税额，借记“应交税费——增值税留抵税额”科目，贷记 “应交税费——应交增值税（进项税额转出）”科目。待以后期间允许抵扣时，按允许抵扣的金额，借记 “应交税费——应交增值税（进项税额）”科目，贷记“应交税费——增值税留抵税额”科目。 “应交税费——增值税留抵税额”科目期末余额应根据其流动性在资产负债表中的“其他流动资产”项目或“其他非流动资产”项目列示”。 因此，应交税费科目核算的各项目税费期末借方余额，应该根据其流动性，在资产负债表中的“其他流动资产”项目或“其他非流动资产”项目列示。同时考虑，针对其他增值税导致应交税费期末贷方为负数为非常正常经营行为，或者不符合商业常规——其合理性及合法性存在问题，产生不确定性，按理不应当确认为资产，如果按照准则规定已经调整至“其他流动资产/其他非流动资产”科目的，应该在报表附注中说明。

回答人：chenyiwei
原理上是这样的。但你所引用的“《企业会计准则解释第 5 号》第九条”实际上是征求意见稿，正式发布时被删除了。但其基本原理仍然是适用的。